【裁判字號】    90,易,193
【裁判日期】    900627
【裁判案由】    違反電子遊戲場業管理條例
【裁判全文】
臺灣苗栗地方法院刑事判決                    九十年度易字第一九三號
    公  訴  人  臺灣苗栗地方法院檢察署檢察官
    被      告  甲○
右列被告因違反電子遊戲場業管理條例案件，經檢察官提起公訴（八十九年度偵字第
九八五號），本院判決如左：
    主  文
甲○未依電子遊戲場業管理條例規定辦理營利事業登記，而經營電子遊戲場業，處拘
役參拾日，如易科罰金以參佰元折算壹日。緩刑貳年。
扣案之鋼珠類柏青哥電子遊戲機台壹拾伍台及上開機台之ＩＣ板壹拾伍片均沒收。
    事  實
一、甲○係在苗栗縣公館鄉○○街夜市，擺設電子遊戲機台之負責人，明知非經辦理
    商業登記及申請營利事業登記，不得經營電子遊戲場業，竟未辦理商業登記及營
    利事業登記，即於民國九十年一月初某日及同年月十三日晚上八時許，擅自在上
    開地點，以流動攤販方式設置鋼珠類柏青哥電子遊戲機十五台，並以此電子遊戲
    機供不特定客人娛樂使用，經營電子遊戲場業，嗣於九十年一月十三日晚上十時
    許，為警當場查獲，並扣得上開電子遊戲機台十五台及ＩＣ板十五片。
二、案經苗栗縣政府函請臺灣苗栗地方法院檢察署檢察官偵查起訴。
    理  由                                                                             證據並所犯法條
一、右揭犯罪事實，業據被告甲○迭於警訊及偵審中坦承不諱，核與查獲時在場客人
    呂銀鶯、廖進發、羅興宏之證述情節相符，並有現場照片六張及被告擺設之鋼珠
    類柏青哥電子遊戲機台十五台及該機台之ＩＣ板十五片扣案可資佐證（機台及Ｉ
    Ｃ片現由被告切結代為保管中）。本件事證已臻明確，被告犯行應堪認定。
二、按政府係為維護社會安寧、善良風俗、公共安全及國民身心健康，始制定電子遊
    戲場業管理條例以管理電子遊戲場業，此為該條例第一條開宗明義所明定，因此
    該條例對於電子遊戲場業之營業場所，有應距離國民中、小學．．．．．．等機
    構五十公尺以上之規定。又如有犯組織犯罪防制條例等罪，經有罪判決確定等人
    ，均不得充電子遊戲場業之負責人或營業場所管理人。凡此均為達成立法目的之
    規定，亦為經營電子遊戲場業有別於一般營利事業之特殊規定，因此該條例除於
    第十條第一項前段明定：「經營電子遊戲場業，應依公司法或商業登記法辦理公
    司或商業登記」外，更於同條例第十五條明定：「未依本條例規定辦理營利事業
    登記者，不得經營電子遊戲場業。」因此即使符合公司法或商業登記法之規定經
    合法成立之公司或商業，凡未符合該條例之規定，依該條例規定辦理營利事業登
    記者，均不得經營電子遊戲場業，至於商業登記法第四條所謂一般小規模商業或
    非屬營利事業登記管理規則及所得稅法所規範之營利事業，縱可經營其他非違法
    之商業，亦不得經營電子遊戲場業，更毋庸待言，此觀同條例第十六條所定「非
    電子遊戲場業之其他營利事業，不得就其營業場所，供他人設置電子遊戲機營業
    」之規定，更屬明確，因之凡有違反該條例第十五條之規定者，即應適用同條例
    第二十二條之規定處罰。不因是否為上開小規模商業，或是否屬營利事業登記管
    理規則及所得稅法所規範之營利事業，而有不同。從而，被告所經營之電子遊戲
    場業，雖係夜市場流動攤販，為商業登記法第四條所定之小規模商業登記，依營
    利事業登記管理規則第二條，所得稅法第十一條第二項之規定，得免依商業登記
    法辦理營利事業登記，惟仍應受電子遊戲場業管理條例之規範。
三、核被告未依規定辦理營利事業登記，擅自經營電子遊戲場業，係違反電子遊戲場
    業管理條例第十五條規定，應依同條例第二十二條規定論處。又違反電子遊戲場
    業管理條例第十五條之「經營電子遊戲場業」，本含有反覆經營業務之性質，故
    被告雖先後為二次犯行，惟性質上均係「經營電子遊戲場業」，故應為實質一罪
    ，附此敘明。爰審酌被告素行、犯罪之動機在於營利謀生、在固定場所擺設電子
    遊戲機台、擺設之期間尚短，及犯後坦承不諱等一切情狀，量處如主文所示之刑
    ，並諭知易科罰金之折算標準。又被告前未曾受有期徒刑以上刑之宣告，有臺灣
    高等法院被告全國前案紀錄表在卷可憑，其因一時失慮，觸犯刑罰，經此偵審教
    訓後，當知所警惕，信無再犯之虞，本院認其所宣告之刑以暫不執行為適當，併
    宣告緩刑二年，以啟自新。扣案之電子遊戲機十五台及ＩＣ板十五片，係被告所
    有供被告犯罪所用之物，業據被告陳明在卷，爰併予依法宣告沒收。公訴意旨另
    請求將被告查獲當日之營利所得新台幣（下同）四百元併予宣告沒收；惟查，公
    訴意旨所稱被告之營利所得並未扣案，且被告警訊時雖供陳當日之營業額為四百
    元左右，惟既曰「左右」，其金額即無從確定，爰不予宣告沒收，附此敘明。
據上論斷，應依刑事訴訟法第二百九十九條第一項前段，電子遊戲場業管理條例第十
五條、第二十二條，刑法第十一條前段、第四十一條、第七十四條第一款、第三十八
條第一項第二款，判決如主文。
本案經檢察官蔡宗熙到庭執行職務
中        華        民        國    九十    年    六    月    二十七    日
                                      臺灣苗栗地方法院刑事第一庭
                                          法  官    楊  台  清
右正本證明與原本無異。
如不服本判決，應於判決送達後十日內向本院提出上訴狀( 應附繕本 )，上訴於
臺灣高等法院台中分院。
                                          書記官    李  惠  雯
中        華        民        國    九十    年    六    月    二十七    日
附錄本案論罪科刑法條全文：
電子遊戲場業管理條例第十五條：
未依本條例規定辦理營利事業登記者，不得經營電子遊戲場業。
電子遊戲場業管理條例第二十二條：
違反第十五條規定者，處行為人一年以下有期徒刑、拘役或科或併科新臺幣五十萬元
以上二百五十萬元以下罰金。


司法院資訊處製作；財團法人民間司法改革基金會備份。
